【裁判字號】    99,監宣,14
【裁判日期】    990506
【裁判案由】    監護宣告
【裁判全文】
臺灣宜蘭地方法院民事裁定              99年度監宣字第14號
聲  請  人  丙○○
非訟代理人  林國漳律師
上列聲請人聲請監護宣告事件，本院裁定如下：
    主    文
宣告甲○○（男、民國○○年○月○日生、身分證統一編號：Ｚ00000
0000號）為受監護宣告之人。
選定丙○○（女、民國○○年○月○日生、身分證統一編號：Ｚ00000
0000號）為受監護宣告之人之監護人。
指定乙○○（女、民國○○年○月○日生、身分證統一編號：Ｚ00000
0000號）為會同開具財產清冊之人。
聲請費用新臺幣壹仟元由受監護宣告之人負擔。
    理    由
一、按「對於因精神障礙或其他心智缺陷，致不能為意思表示或
    受意思表示，或不能辨識其意思表示之效果者，法院得因本
    人、配偶、四親等內之親屬、最近一年有同居事實之其他親
    屬、檢察官、主管機關或社會福利機構之聲請，為監護之宣
    告」，民法第14條第1項定有明文。再「法院為監護之宣告
    時，應依職權就配偶、四親等內之親屬、最近一年有同居事
    實之其他親屬、主管機關、社會福利機構或其他適當之人選
    定一人或數人為監護人，並同時指定會同開具財產清冊之人
    」，民法第1111條第1項亦著有明文。
二、本件聲請人丙○○主張其配偶甲○○於民國98年11月12日因
    「梗塞性腦中風、肺炎、壓瘡、糖尿病」等病症至羅東聖母
    醫院就診，其中梗塞性腦中風嚴重影響其心智，致不能為意
    思表示或受意思表示，或不能辨識其意思表示之效果，為此
    依法聲請對甲○○為監護之宣告等語。
三、本院審驗甲○○之心神狀況，並採用財團法人天主教靈醫會
    羅東聖母醫院精神科主治醫師郭約瑟之精神鑑定報告，認甲
    ○○經臨床診斷為(一)缺血性腦中風，合併右側肢體偏癱；(二)
    極重度失智症。鑑定時，其精神狀態長期處於極重度失智症
    狀態，致完全不能為意思表示或受意思表示、不能辨識其意
    思表示之效果，且達於完全無法處理自身事務之程度，此有
    該院99年4月20日天羅聖民字第0341號函所附精神鑑定報告
    書附卷可稽。爰依首開民法第14條第1項之規定，宣告甲○
    ○為受監護宣告之人。
四、又聲請人丙○○為甲○○之配偶，與甲○○籍設同址，而上
    開精神鑑定報告書記載「李員父母已逝，上有三姊、下有一
    妹，大姊早夭，其他姊妹仍健在，偶有聯絡，與其妻共育有
    三男、二女，長男早逝，二男已婚，三男未婚，兩女目前均
    為離婚狀態，夫妻目前與二男一家人、三男、長女帶三位孫
    女同住」等語，足見聲請人有意願，並有能力監護甲○○，
    爰依首開民法第1111條第1項之規定，選定聲請人丙○○擔
    任甲○○之監護人，並指定甲○○之女乙○○擔任會同開具
    財產清冊之人，以維護受監護宣告人之權益。
五、依民事訴訟法第608條第1項，裁定如主文。
中    華    民    國    99    年    5     月    6     日
                  臺灣宜蘭地方法院家事法庭
                      法  官  周健忠
以上正本與原本無異。
本裁定監護宣告部分不得抗告；如不服本裁定關於選定監護人及
指定會同開具財產清冊之人等部分，應於裁定送達後10日內向本
院提出抗告狀（應附繕本）。
中    華    民    國    99    年    5     月    6     日
                      書記官  姚國華

司法院資訊處製作；財團法人民間司法改革基金會備份。
